{"present": {"1 Singular": {"Affirmative": "cigl\u00edm", "Question": "an gcigl\u00edm?", "Negative": "n\u00ed chigl\u00edm"}, "2 Singular": {"Affirmative": "cigl\u00edonn t\u00fa", "Question": "an gcigl\u00edonn t\u00fa?", "Negative": "n\u00ed chigl\u00edonn t\u00fa"}, "3 Singular": {"Male": {"Affirmative": "cigl\u00edonn s\u00e9", "Question": "an gcigl\u00edonn s\u00e9?", "Negative": "n\u00ed chigl\u00edonn s\u00e9"}, "Female": {"Affirmative": "cigl\u00edonn s\u00ed", "Question": "an gcigl\u00edonn s\u00ed?", "Negative": "n\u00ed chigl\u00edonn s\u00ed"}}, "1 Plural": {"Compressed": {"Affirmative": "cigl\u00edmid", "Question": "an gcigl\u00edmid?", "Negative": "n\u00ed chigl\u00edmid"}, "Extended": {"Affirmative": "cigl\u00edonn muid", "Question": "an gcigl\u00edonn muid?", "Negative": "n\u00ed chigl\u00edonn muid"}}, "2 Plural": {"Affirmative": "cigl\u00edonn sibh", "Question": "an gcigl\u00edonn sibh?", "Negative": "n\u00ed chigl\u00edonn sibh"}, "3 Plural": {"Affirmative": "cigl\u00edonn siad", "Question": "an gcigl\u00edonn siad?", "Negative": "n\u00ed chigl\u00edonn siad"}, "Passive": {"Affirmative": "cigl\u00edtear", "Question": "an gcigl\u00edtear?", "Negative": "n\u00ed chigl\u00edtear"}}, "future": {"1 Singular": {"Affirmative": "cigleoidh m\u00e9", "Question": "an gcigleoidh m\u00e9?", "Negative": "n\u00ed chigleoidh m\u00e9"}, "2 Singular": {"Affirmative": "cigleoidh t\u00fa", "Question": "an gcigleoidh t\u00fa?", "Negative": "n\u00ed chigleoidh t\u00fa"}, "3 Singular": {"Male": {"Affirmative": "cigleoidh s\u00e9", "Question": "an gcigleoidh s\u00e9?", "Negative": "n\u00ed chigleoidh s\u00e9"}, "Female": {"Affirmative": "cigleoidh s\u00ed", "Question": "an gcigleoidh s\u00ed?", "Negative": "n\u00ed chigleoidh s\u00ed"}}, "1 Plural": {"Compressed": {"Affirmative": "cigleoimid", "Question": "an gcigleoimid?", "Negative": "n\u00ed chigleoimid"}, "Extended": {"Affirmative": "cigleoidh muid", "Question": "an gcigleoidh muid?", "Negative": "n\u00ed chigleoidh muid"}}, "2 Plural": {"Affirmative": "cigleoidh sibh", "Question": "an gcigleoidh sibh?", "Negative": "n\u00ed chigleoidh sibh"}, "3 Plural": {"Affirmative": "cigleoidh siad", "Question": "an gcigleoidh siad?", "Negative": "n\u00ed chigleoidh siad"}, "Passive": {"Affirmative": "cigleofar", "Question": "an gcigleofar?", "Negative": "n\u00ed chigleofar"}}, "past": {"1 Singular": {"Affirmative": "chigil m\u00e9", "Question": "ar chigil m\u00e9?", "Negative": "n\u00edor chigil m\u00e9"}, "2 Singular": {"Affirmative": "chigil t\u00fa", "Question": "ar chigil t\u00fa?", "Negative": "n\u00edor chigil t\u00fa"}, "3 Singular": {"Male": {"Affirmative": "chigil s\u00e9", "Question": "ar chigil s\u00e9?", "Negative": "n\u00edor chigil s\u00e9"}, "Female": {"Affirmative": "chigil s\u00ed", "Question": "ar chigil s\u00ed?", "Negative": "n\u00edor chigil s\u00ed"}}, "1 Plural": {"Compressed": {"Affirmative": "chigl\u00edomar", "Question": "ar chigl\u00edomar?", "Negative": "n\u00edor chigl\u00edomar"}, "Extended": {"Affirmative": "chigil muid", "Question": "ar chigil muid?", "Negative": "n\u00edor chigil muid"}}, "2 Plural": {"Affirmative": "chigil sibh", "Question": "ar chigil sibh?", "Negative": "n\u00edor chigil sibh"}, "3 Plural": {"Compressed": {"Affirmative": "chigil siad", "Question": "ar chigil siad?", "Negative": "n\u00edor chigil siad"}, "Extended": {"Affirmative": "chigl\u00edodar", "Question": "ar chigl\u00edodar?", "Negative": "n\u00edor chigl\u00edodar"}}, "Passive": {"Affirmative": "cigl\u00edodh", "Question": "ar cigl\u00edodh?", "Negative": "n\u00edor cigl\u00edodh"}}, "condi": {"1 Singular": {"Affirmative": "chigleoinn", "Question": "an gcigleoinn?", "Negative": "n\u00ed chigleoinn"}, "2 Singular": {"Affirmative": "chigleof\u00e1", "Question": "an gcigleof\u00e1?", "Negative": "n\u00ed chigleof\u00e1"}, "3 Singular": {"Male": {"Affirmative": "chigleodh s\u00e9", "Question": "an gcigleodh s\u00e9?", "Negative": "n\u00ed chigleodh s\u00e9"}, "Female": {"Affirmative": "chigleodh s\u00ed", "Question": "an gcigleodh s\u00ed?", "Negative": "n\u00ed chigleodh s\u00ed"}}, "1 Plural": {"Compressed": {"Affirmative": "chigleoimis", "Question": "an gcigleoimis?", "Negative": "n\u00ed chigleoimis"}, "Extended": {"Affirmative": "chigleodh muid", "Question": "an gcigleodh muid?", "Negative": "n\u00ed chigleodh muid"}}, "2 Plural": {"Affirmative": "chigleodh sibh", "Question": "an gcigleodh sibh?", "Negative": "n\u00ed chigleodh sibh"}, "3 Plural": {"Compressed": {"Affirmative": "chigleoid\u00eds", "Question": "an gcigleoid\u00eds?", "Negative": "n\u00ed chigleoid\u00eds"}, "Extended": {"Affirmative": "chigleodh siad", "Question": "an gcigleodh siad?", "Negative": "n\u00ed chigleodh siad"}}, "Passive": {"Affirmative": "chigleofa\u00ed", "Question": "an gcigleofa\u00ed?", "Negative": "n\u00ed chigleofa\u00ed"}}, "imper": {"1 Singular": {"Affirmative": "cigl\u00edm!", "Negative": "n\u00e1 cigl\u00edm!"}, "2 Singular": {"Affirmative": "cigil!", "Negative": "n\u00e1 cigil!"}, "3 Singular": {"Male": {"Affirmative": "cigl\u00edodh s\u00e9!", "Negative": "n\u00e1 cigl\u00edodh s\u00e9!"}, "Female": {"Affirmative": "cigl\u00edodh s\u00ed!", "Negative": "n\u00e1 cigl\u00edodh s\u00ed!"}}, "1 Plural": {"Compressed": {"Affirmative": "cigl\u00edmis!", "Negative": "n\u00e1 cigl\u00edmis!"}, "Extended": {"Affirmative": "cigl\u00edodh muid!", "Negative": "n\u00e1 cigl\u00edodh muid!"}}, "2 Plural": {"Affirmative": "cigl\u00edg\u00ed!", "Negative": "n\u00e1 cigl\u00edg\u00ed!"}, "3 Plural": {"Compressed": {"Affirmative": "cigl\u00edd\u00eds!", "Negative": "n\u00e1 cigl\u00edd\u00eds!"}, "Extended": {"Affirmative": "cigl\u00edodh siad!", "Negative": "n\u00e1 cigl\u00edodh siad!"}}, "Passive": {"Affirmative": "cigl\u00edtear!", "Negative": "n\u00e1 cigl\u00edtear!"}}, "pastConti": {"1 Singular": {"Affirmative": "chigl\u00ednn", "Question": "an gcigl\u00ednn?", "Negative": "n\u00ed chigl\u00ednn"}, "2 Singular": {"Affirmative": "chigl\u00edte\u00e1", "Question": "an gcigl\u00edte\u00e1?", "Negative": "n\u00ed chigl\u00edte\u00e1"}, "3 Singular": {"Male": {"Affirmative": "chigl\u00edodh s\u00e9", "Question": "an gcigl\u00edodh s\u00e9?", "Negative": "n\u00ed chigl\u00edodh s\u00e9"}, "Female": {"Affirmative": "chigl\u00edodh s\u00ed", "Question": "an gcigl\u00edodh s\u00ed?", "Negative": "n\u00ed chigl\u00edodh s\u00ed"}}, "1 Plural": {"Compressed": {"Affirmative": "chigl\u00edmis", "Question": "an gcigl\u00edmis?", "Negative": "n\u00ed chigl\u00edmis"}, "Extended": {"Affirmative": "chigl\u00edodh muid", "Question": "an gcigl\u00edodh muid?", "Negative": "n\u00ed chigl\u00edodh muid"}}, "2 Plural": {"Affirmative": "chigl\u00edodh sibh", "Question": "an gcigl\u00edodh sibh?", "Negative": "n\u00ed chigl\u00edodh sibh"}, "3 Plural": {"Compressed": {"Affirmative": "chigl\u00edd\u00eds", "Question": "an gcigl\u00edd\u00eds?", "Negative": "n\u00ed chigl\u00edd\u00eds"}, "Extended": {"Affirmative": "chigl\u00edodh siad", "Question": "an gcigl\u00edodh siad?", "Negative": "n\u00ed chigl\u00edodh siad"}}, "Passive": {"Affirmative": "chigl\u00edt\u00ed", "Question": "an gcigl\u00edt\u00ed?", "Negative": "n\u00ed chigl\u00edt\u00ed"}}, "subj": {"1 Singular": {"Affirmative": "go gcigl\u00ed m\u00e9", "Negative": "n\u00e1r chigl\u00ed m\u00e9"}, "2 Singular": {"Affirmative": "go gcigl\u00ed t\u00fa", "Negative": "n\u00e1r chigl\u00ed t\u00fa"}, "3 Singular": {"Male": {"Affirmative": "go gcigl\u00ed s\u00e9", "Negative": "n\u00e1r chigl\u00ed s\u00e9"}, "Female": {"Affirmative": "go gcigl\u00ed s\u00ed", "Negative": "n\u00e1r chigl\u00ed s\u00ed"}}, "1 Plural": {"Compressed": {"Affirmative": "go gcigl\u00edmid", "Negative": "n\u00e1r chigl\u00edmid"}, "Extended": {"Affirmative": "go gcigl\u00ed muid", "Negative": "n\u00e1r chigl\u00ed muid"}}, "2 Plural": {"Affirmative": "go gcigl\u00ed sibh", "Negative": "n\u00e1r chigl\u00ed sibh"}, "3 Plural": {"Affirmative": "go gcigl\u00ed siad", "Negative": "n\u00e1r chigl\u00ed siad"}, "Passive": {"Affirmative": "go gcigl\u00edtear", "Negative": "n\u00e1r chigl\u00edtear"}}, "verbal noun": "cigilt", "verbal adjective": "cigilte"}